臺灣高等法院臺中分院刑事判決                  九十一年度上易字第一三九九號
    上  訴  人
    即  被  告  乙○○
右上訴人因侵占案件，不服台灣苗栗地方法院九十一年度易字第九三號，中華民國九
十一年五月十四日第一審判決（起訴案號：台灣苗栗地方法院檢察署九十一年度偵緝
字第二號），提起上訴，本院判決如左：
    主      文
上訴駁回。
乙○○緩刑貳年。
    事實及理由
一、本案經本院審理結果，認第一審判決認事用法及量刑均無不當，應予維持，並引
    用第一審判決書記載之事實、證據及理由（如附件）。
二、上訴人即被告在本院未提出其他有利之證據及辯解，其上訴意旨空言指摘原判決
    不當，為無理由，應予駁回。
三、查被告未曾受有期徒刑以上刑之宣告，有台灣苗栗地方法院檢察署刑案資料查註
    紀錄表、台灣高等法院被告全國前案紀錄表各一份附卷可參，被告犯罪後坦承犯
    行，且與告訴人達成和解，並分期歸還部分款項，而告訴人亦具狀表示不願追究
    被告之刑責，此有和解書、郵政劃撥儲金存款收據、撤回告訴狀等附卷可憑（見
    本院卷第二七至二九頁，原審卷第五八頁），被告經此偵審教訓，應知警惕諒無
    再犯之虞，本院認所宣告之刑，以暫不執行為適當，併諭知緩刑二年，以勵自新
    。
四、據上論斷，應依刑事訴訟法第三百七十三條、第三百六十八條、刑法第七十四條
    第一款，判決如主文。
本案經檢察官丙○○到庭執行職務。
中      華      民      國      九十一     年     九      月    十一    日
                                臺灣高等法院臺中分院刑事第十庭
                                      審判長法  官  林  照  明
                                            法  官  王      銘
                                            法  官  蔡  名  曜
右正本證明與原本無異。
不得上訴。
                                            書記官  許  哲  禎
中      華      民      國      九十一     年     九      月    十二    日
                                                                        Ｒ
臺灣苗栗地方法院刑事判決                            九十一年度易字第九三號
    公  訴  人  臺灣苗栗地方法院檢察署檢察官
    被      告  乙○○  男五十三歲（民國○○○年○○月○○○日生）
                        住苗栗縣西湖鄉四湖村十鄰榔埔二八號
                        居桃園縣新屋鄉九斗村四鄰五號之一
                        送達處所桃園縣新屋鄉九斗村四鄰五號
                        身分證統一編號：Ｋ一一四二五六號
右列被告因侵占案件，經檢察官提起公訴（九十一年度偵緝字第二號），本院判決如
左：
    主  文
乙○○連續意圖為自己不法之所有，而侵占對於業務上所持有之物，處有期徒刑捌月
。
    事  實
一、乙○○自民國八十六年三月二十日起，迄於八十九年七月間擅自離職前止，原受
    雇於新竹市○○路二四一巷二０號一樓眾利書店，擔任業務員一職，日常以將該
    書店經銷書種等文教用品分送至承銷書店，並向各該承銷書店收取價款為其業務
    ，詎其因積欠他人債務亟待償付，竟意圖為自己不法之所有，並基於概括犯意，
    連續侵占代收書款，自八十九年六月十六日起，至同年七月一日止，向閒情逸致
    書坊等承銷書店收取各應給付書款共計新臺幣（下同）三十六萬六千三百七十二
    元之現金或支票後（詳如附表所示收款對象、時間、金額及給付種類），旋即侵
    吞入己，供作償還己身債務之用，嗣因乙○○無故離職，經眾利書店負責人甲○
    ○向各該承銷書店請領書款，均據告稱已將書款交付乙○○情事，始查悉上情。
二、案經甲○○訴請臺灣苗栗地方法院檢察署檢察官偵查起訴。
    理  由
一、被告乙○○右揭侵占事實，業据其於偵、審中自白不諱，核與告訴人甲○○指訴
    受害經過情節相符，並有眾利書店對帳單（八十九年七月五日）影本十五紙、閒
    情逸致書坊等書店收款證明單十六紙各在卷可稽，事証明確，被告犯行堪以認定
    。
二、核被告乙○○所為，係犯刑法第三百三十六條第二項之業務侵占罪。被告先後於
    附表所示時間、地點，將其所代收書款侵占入己之多次行為，時間緊接，手段相
    同，且所犯俱為構成要件相同之罪名，顯係基於概括犯意所為，依刑法第五十六
    條規定，論以連續犯並加重其刑。爰審酌被告之素行、犯罪之動機、手段、所造
    成之危害、犯後態度及其他等一切犯罪情狀，量處如主文所示之刑。
據上論斷，應依刑事訴訟法第二百九十九條第一項前段，刑法第五十六條、第三百三
十六條第二項、罰金罰鍰提高標準條例第一條前段，判決如主文。
本案經檢察官蔡宗到庭執行職務
中    華    民    國    九十一      年    五    月      十四      日
                                      台灣苗栗地方法院刑事第一庭
                                           法  官   林  誌  誠
右正本證明與原本無異。
如不服本判決，應於判決送達後十日內向本院提出上訴狀( 應附繕本 )。
                                           書記官   李  達  成
中    華    民    國    九十一      年    五    月      十四      日
附錄論罪科刑法條
刑法第三百三十六條第二項
對業務上所持有有之物，犯前條第一項之罪者，處六月以上五年以下有期徒刑，得併
科三千元以下罰金。
